【裁判字號】    94,訴,4268
【裁判日期】    950605
【裁判案由】    毒品危害防制條例
【裁判全文】
臺灣高雄地方法院刑事判決              94年度訴字第4268號
公  訴  人  臺灣高雄地方法院檢察署檢察官
被      告  甲○○
上列被告因違反毒品危害防制條例案件，茲經檢察官提起公訴（
94年度毒偵字第9003號、第9224號）及移送併辦（94年度毒偵字
第9704號），並經本院合議庭裁定由受命法官獨任進行簡式審判
程序，本院判決如下：
   主  文
甲○○連續施用第一級毒品，累犯，處有期徒刑拾月，扣案如附
表1 所示之海洛因貳包，均沒收銷燬之，扣案如附表2 所示之物
品，均沒收；又連續施用第二級品，累犯，處有期徒刑肆月。應
執行有期徒刑壹年，扣案如附表1 所示之海洛因貳包，均沒收銷
燬之，扣案如附表2 所示之物品，均沒收。
    事  實
一、甲○○前於民國86年間，因肅清煙毒條例案件，經本院以86
    年度訴字第3548號判處有期徒刑3 年3 月，再經臺灣高等法
    院高雄分院以87年度上訴字第520 號駁回上訴確定，於87年
    9 月30日入監執行，而於89年3 月13日縮短刑期假釋出獄，
    嗣因撤銷假釋，於91年9 月12日入監執行殘刑有期徒刑1 年
    8 月14日，並於93年4 月30日縮短刑期執行完畢。另於90年
    間，因施用毒品案件，經本院以90年度毒聲字第6278號裁定
    送觀察、勒戒後，認有繼續施用毒品之傾向，由本院以90年
    度毒聲字第7221號裁定令入戒治處所施以強制戒治，並經本
    院以91年度毒聲字第1935號裁定停止戒治，所餘戒治期間付
    保護管束，而於91年12月8 日保護管束期滿未經撤銷，而強
    制戒治執行完畢，並由臺灣高雄地方法院檢察署檢察官以92
    年度戒毒偵字第97號為不起訴處分確定。
二、詎甲○○不知悔改，竟於強制戒治執行完畢後5 年內，復基
    於施用第一、二級毒品之概括犯意，連續自94年7 月中旬某
    日起，至同年11月23日止，在其位於高雄縣燕巢鄉○○村○
    ○路284 號之1 住處房間內，以將第一級毒品海洛因粉末摻
    水置入針筒後，予以注射之方式，施用第一級毒品海洛因多
    次；另先後於94年11月10日及同月23日，以不詳方式，連續
    施用第二級毒品甲基安非他命2 次。嗣於下列時、地為警查
    獲：(1)94年9 月16日，因友人涉犯竊盜案件，經警通知到案
    協助說明，經其同意採取尿液送驗。(2)同年11月10日1 時許
    ，在高雄市○○區○○路與水源路口旁，為警查獲，並扣得
    如附表1 所示之白色粉末2 包。(3)同年11月23日20時50分許
    ，在高雄縣燕巢鄉○○路「威靈寺」前，為警查獲，並扣得
    如其所有，且供其施用第一級毒品所用如附表2 所示之物。
三、案經高雄市政府警察局、高雄縣政府警察局岡山分局移送臺
    灣高雄地方法院檢察署檢察官偵查起訴及移送併辦。
    理  由
一、本件被告甲○○所犯係死刑、無期徒刑、最輕本刑為3 年以
    上有期徒刑以外之罪，其於準備程序中就被訴事實為有罪之
    陳述，經本院告知簡式審判程序之旨，並聽取公訴人及被告
    意見後，合議庭裁定由受命法官獨任進行簡式審判程序，合
    先敘明。
二、經查：
  (一)上揭犯罪事實，業據被告於94年1 月10日警詢及95年5 月22
    日本院審理時供承不諱；而被告先後3 次為警查獲所採之尿
    液檢體，經分送台灣檢驗科技股份有限公司（下稱台灣檢驗
    科技公司）及高雄市立凱旋醫院，以酵素免疫法及氣相層析
    質譜法檢驗結果，均呈嗎啡陽性反應，其中被告於94年11月
    10日及同月23日為警查獲所採之尿液，經送驗結果，亦均呈
    現甲基安非他命陽性反應，此有台灣檢驗科技公司94年10月
    7 日濫用藥物尿液檢驗報告暨高雄縣政府警察局岡山分局嘉
    興派出所查獲毒品案件嫌犯尿液對照表（代號：岡嘉022 號
    ）、高雄市立凱旋醫院94年11月21日濫用藥物尿液檢驗報告
    暨保安警察大隊刑案移送專責組偵辦毒品危害防制條例嫌疑
    人尿液採證代碼表（代號：L 專-94772號）、台灣檢驗科技
    公司94年12月12日濫用藥物尿液檢驗報告暨高雄縣政府警察
    局岡山壽天派出所偵辦毒品案件嫌犯尿液採證檢驗對照表（
    代號：岡壽865 號）各1 份附卷可稽；另扣案之白色粉末2
    包，經送法務部調查局鑑驗之結果，均確係第一級毒品海洛
    因（合計淨重3.07公克，空包裝總重0.97公克）無訛，有該
    局95年2 月17日調科壹字第220022051 號鑑定通知書1 紙在
    卷可參；此外，復有被告所有供其施用第一級毒品海洛因所
    用如附表2 所示之物品扣案可憑，是被告連續施用第一級毒
    品海洛因及連續施用第二級毒品甲基安非他命之犯行，應堪
    認定。
  (二)被告前於90年間，因施用毒品案件，經本院以90年度毒聲字
    第6278號裁定送觀察、勒戒後，認有繼續施用毒品之傾向，
    由本院以90年度毒聲字第7221號裁定令入戒治處所施以強制
    戒治，並經本院以91年度毒聲字第1935號裁定停止戒治，所
    餘戒治期間付保護管束，而於91年12月8 日保護管束期滿未
    經撤銷，而強制戒治執行完畢，並由臺灣高雄地方法院檢察
    署檢察官以92年度戒毒偵字第97號為不起訴處分確定等情，
    有臺灣高等法院被告前案紀錄表1 份在卷可攷，是被告分別
    自94年7 月中旬某日起，至同年11月23日止，以及於同年11
    月10日、同月23日，連續施用第一、二級毒品之行為，既然
    係在91年12月8 日強制戒治完畢後，5 年內再犯毒品危害防
    制條例第10條第1 、2 項之罪，應依毒品危害防制條例第23
    條第2 項之規定，予以處罰。
三、核被告所為，係犯毒品危害防制條例第10條第1 項之施用第
    一級毒品罪、同條例第10條第2 項之施用第二級毒品罪。被
    告持有第一、二級毒品後進而施用，其持有之低度行為均應
    為施用之高度行為所吸收，故均不另論其持有毒品罪。而被
    告自94年7 月中旬某日起，至同年11月23日止，先後多次施
    用第一級毒品海洛因，以及於同年11月10日與同月23日，先
    後2 次施用第二級毒品甲基安非他命之犯行，均時間緊接，
    犯罪構成要件相同，顯係分別基於概括之犯意反覆為之，均
    為連續犯，各應依刑法第56條之規定，論以一施用第一級毒
    品罪及一施用第二級毒品罪，並各應依法加重其刑；公訴意
    旨雖僅就被告於94年7 月中旬某日起至同年11月9 日止之施
    用第一級毒品海洛因，以及於94年11月10日回溯24小時內之
    某時許之第二級毒品甲基安非他命部分，提起公訴，漏未就
    被告其餘施用第一、二級毒品部分，一併起訴，然未經起訴
    部分與起訴並經本案論罪科刑部分，各具有連續犯之裁判上
    一罪關係，而為起訴效力所及，本院自得併為審理。被告所
    犯上開連續施用第一級毒品及連續施用第二級毒品之二罪間
    ，犯意各別，行為互殊，應予分論併罰。又被告曾86年間，
    因肅清煙毒條例案件，經本院以86年度訴字第3548號判處有
    期徒刑3 年3 月，再經臺灣高等法院高雄分院以87年度上訴
    字第520 號駁回上訴確定，於87年9 月30日入監執行，而於
    89 年3月13日縮短刑期假釋出獄，嗣因撤銷假釋，於91年9
    月12日入監執行殘刑有期徒刑1 年8 月14日，並於93年4 月
    30 日 縮短刑期執行完畢，有前開被告前案紀錄表1 份可佐
    ，是被告於有期徒刑執行完畢後，5 年內再犯本件有期徒刑
    以上等2 罪，而為累犯，被告同時有二種以上刑之加重事由
    ，均應依法遞加之。爰審酌被告前有肅清煙毒條例之前案紀
    錄，已如前述，而被告前因施用毒品案件，經勒戒、觀察及
    強制戒治程序，由檢察官為不起訴處分確定後，仍未戒絕毒
    品，再犯相同之罪，顯見其無戒毒悔改之意，有再入監矯治
    必要，並念其施用毒品乃自戕一己之身體健康，且犯後已坦
    承犯行，態度良好等一切情狀，量處如主文所示之刑，並定
    其應執行之刑。扣案如附表1 所示之白色粉末2 包，經送驗
    結果，均含第一級毒品海洛因成分，業認明如前，而包裝袋
    與其上殘留之毒品，已難以分析剝離，俱應依毒品危害防制
    條例第18條第1 項前段規定，不問屬於犯人與否，均沒收銷
    燬之；至送鑑耗損之海洛因既已滅失，自無庸再予宣告沒收
    銷燬之必要。另扣案如附表2 編號1 所示之夾鏈袋1 個，經
    本院當庭勘驗結果，並未發現夾鏈袋內殘留有第一級毒品海
    洛因粉末，且客觀上並無任何證據顯示該夾鏈袋仍殘留有海
    洛因成分，是高雄縣政府岡山分局扣押物品目錄表記載扣案
    之夾鏈袋為含有海洛因之殘渣袋，自有未合。惟該夾鏈袋1
    個，併同扣案如附表2 編號2 至3 所示之注射針筒及塑膠鏟
    管各1 支，均係被告所有，其中夾鏈袋係用以裝放海洛因之
    用，而塑膠鏟管則係用以將裝放在夾鏈袋內之海洛因舀至注
    射針筒，再以該注射針筒注射施用第一級毒品等情，則經被
    告供承在卷，是扣案如表2 所示之物品，顯均係供被告施用
    第一級毒品所用，爰均依刑法第38條第1 項第2 款規定，併
    予宣告沒收。
據上論斷，應依刑事訴訟法第273 條之1 第1 項、第299 條第1
項前段，毒品危害防制條例第10條第1 項、第2 項、第18條第1
項前段，刑法第11條、第56條、第47條、第38條第1 項第2 款、
第51條第5 款、第9款，判決如主文。
本案經檢察官乙○○到庭執行職務。
中    華    民    國    95    年    6     月    5     日
                  刑事第十庭  法  官  高增泓
以上正本證明與原本無異。
如不服本判決，應於收受送達後10日內向本院提出上訴書狀。
中    華    民    國    95    年    6     月    5     日
                              書記官  林慧芬
附錄本案論罪科刑法條全文：
毒品危害防制條例第10條
施用第1級毒品者，處6月以上5年以下有期徒刑。
施用第2級毒品者，處3年以下有期徒刑。
附表1：
┌──┬────┬────────────┬─────────────┐
│編號│物品名稱│      數量及重量        │        鑑定結果          │
├──┼────┼────────────┼─────────────┤
│1   │白色粉末│2 包（合計淨重3.07公克，│經檢驗均含有第一級毒品海洛│
│    │        │空包裝總重0.97公克）    │因成分。（法務部調查局95年│
│    │        │                        │2 月17日調科壹字第22002205│
│    │        │                        │1 號鑑定通知書）。        │
└──┴────┴────────────┴─────────────┘
附表2：
┌──┬──────────┬────┬────────┐
│編號│    品          名  │數   量 │  備        註  │
├──┼──────────┼────┼────────┤
│1   │夾鏈袋              │ 1個    │均為甲○○所有，│
├──┼──────────┼────┤且均係供其施用第│
│2   │注射針筒            │ 1支    │一級毒品海洛因所│
├──┼──────────┼────┤用之物。        │
│3   │塑膠鏟管            │ 1支    │                │
└──┴──────────┴────┴────────┘


司法院資訊處製作；財團法人民間司法改革基金會備份。
